臺灣桃園地方法院民事判決
110年度訴字第1906號
原      告  吳姵萱    住○○市○○區○○路0段000巷00○0                          號
被      告  胡秀蓮  
上列當事人間請求損害賠償事件，本院於民國110年12月3日言詞
辯論終結，判決如下：
    主  文
被告應給付原告新壹幣貳拾萬元，及自民國一一○年十月一日起
至清償日止，按週年利率百分之五計算之利息。
原告其餘之訴駁回。
訴訟費用由被告負擔百分之十，餘由原告負擔。
本判決第一項得假執行。但被告如以新臺幣貳拾萬元為原告預供
擔保，得免為假執行。
    事實及理由
一、原告主張：伊與訴外人陳聖育於民國101年2月7日結婚，並
    育有未成年子女1名，彼此感情和睦，被告則在陳聖育工作
    處所附近檳榔攤上班。被告明知陳聖育為有配偶之人且婚姻
    仍存續中，竟於110年5、6月間，與陳聖育有不當交往且發
    生性關係，嚴重破壞伊與陳聖育之婚姻，侵害伊之配偶身分
    法益，爰依民法第184條第1項前段、第195條第1項、第3項
    規定，求為命被告賠償非財產上損害。並聲明：㈠被告應給
    付原告新臺幣（下同）100萬元，及自起訴狀繕本送達翌日
    起至清償日止，按週年利率5%計算之利息；㈡願供擔保，請
    准宣告假執行。
二、被告則以：對於原告主張之事實沒有爭執，但無力負擔100
    萬元之賠償等語，資為抗辯。並聲明：㈠原告之訴駁回；㈡如
    受不利判決，願供擔保請求免為假執行。
三、本院之判斷：
  ㈠按因故意或過失，不法侵害他人之權利者，負損害賠償責任
    。故意以背於善良風俗之方法，加損害於他人者，亦同，民
    法第184條第1項定有明文，同法第195條第1項、第3項並規
    定：「不法侵害他人之身體、健康、名譽、自由、信用、隱
    私、貞操，或不法侵害其他人格法益而情節重大者，被害人
    雖非財產上之損害，亦得請求賠償相當之金額。」、「前二
    項規定，於不法侵害他人基於父、母、子、女或配偶關係之
    身分法益而情節重大者，準用之。」又婚姻係以夫妻之共同
    生活為其目的，配偶應互相協力保持其共同生活之圓滿安全
    及幸福，而夫妻互守誠實，係為確保其共同生活之圓滿安全
    及幸福之必要條件，故應解為配偶因婚姻契約而互負誠實之
    義務，配偶之一方行為不誠實，破壞共同生活之圓滿安全及
    幸福者，即為違反因婚姻契約之義務而侵害他方之權利（最
    高法院55年台上字第2053號判例意旨可資參照）。是通姦行
    為自屬構成侵害配偶關係所生配偶權益之侵權行為，惟侵害
    配偶權之行為，並不以通姦行為為限，倘夫妻任一方與他人
    間存有逾越結交普通朋友等一般社交行為之不正常往來，其
    行為已逾社會一般通念所能容忍之範圍，已達破壞婚姻共同
    生活之圓滿安全及幸福之程度，即達情節重大程度，亦足以
    構成侵害配偶權利之侵權行為。
  ㈡原告主張其與陳聖育於101年2月7日結婚，目前婚姻關係存續
    中，而被告明知陳聖育為有配偶之人，仍於110年5、6月間
    ，與其有不正常之交往並發生性關係等情，業據原告提出其
    戶籍謄本、被告與陳聖育於通訊軟體Facebook、Line之對話
    截圖及車內親密互動之照片、陳聖育與被告之子於通訊軟體
    Facebook對話截圖等件為證（見本院卷第11-12、15-51頁）
    ，且為被告所不爭執（見本院卷第81頁），堪信為真實。被
    告與陳聖育間之不正當男女交往，足以破壞原告與陳聖育間
    夫妻之信任、共同生活之圓滿及幸福安全，已達不法侵害原
    告基於配偶關係之身分法益而情節重大之程度，構成侵權行
    為，應堪認定。本件原告主張被告故意不法侵害其配偶權，
    且情節重大，致其精神上受有痛苦，請求被告賠償其所受非
    財產上之損害，自屬有據。
  ㈢次按慰藉金之賠償須以人格權遭遇侵害，使精神上受有痛苦
    為必要，其核給之標準固與財產上損害之計算不同，然非不
    可斟酌雙方身分資力與加害程度，及其他各種情形核定相當
    之數額。又以人格權遭遇侵害，受有精神上之痛苦，而請求
    慰藉金之賠償，其核給之標準，須斟酌雙方之身分、資力與
    加害程度及其他各種情形核定相當之數額。且所謂「相當」
    ，可斟酌雙方身分資力與加害程度，及其他各種情形核定之
    （最高法院51年台上字第223號判例、86年度台上字第3537
    號判決意旨參照）。查原告為高中畢業，現無工作，109年
    間有薪資及其他所得，名下有汽車1部；被告為國小畢業，
    現從事於服務業，每月收入約2萬元，109年間有薪資所得，
    名下有汽車1部，子女已成年等情，業據兩造陳明在卷（見
    本院卷第82頁），並有兩造稅務電子閘門財產所得調件明細
    表可憑（見個資卷第9-10、13-14頁）。爰審酌兩造上開學
    經歷、社會地位以及兩造財力狀況，並參酌被告侵害原告配
    偶權之態樣、期間久暫、原告於本件起訴時已結婚9年並育
    有1名未成年子女等一切情狀，認原告請求被告賠償100萬元
    精神慰撫金，尚屬過高，應予核減為20萬元，方屬公允，是
    原告逾此數額之請求即屬無據。
  ㈣末按給付無確定期限者，債務人於債權人得請求給付時，經
    其催告而未為給付，自受催告時起，負遲延責任。其經債權
    人起訴而送達訴狀，或依督促程序送達支付命令，或為其他
    相類之行為者，與催告有同一之效力；遲延之債務，以支付
    金錢為標的者，債權人得請求依法定利率計算之遲延利息；
    應付利息之債務，其利率未經約定，亦無法律可據者，週年
    利率為5%，民法第229條第2項、第233條第1項前段及第203
    條分別定有明文。本件為侵權行為損害賠償債務，其給付並
    無確定期限，依前揭規定，原告請求被告自起訴狀繕本送達
    翌日起負遲延責任，自屬有據。查本件起訴狀繕本係於110
    年9月30日送達於被告，有本院送達證書在卷可稽（見本院
    卷第77頁），是原告請求被告給付自110年10月1日起至清償
    日止，按週年利率5%計算之利息，洵屬有據，應予准許
四、綜上所述，原告基於侵權行為法律關係，請求被告給付20萬
    元，及自起訴狀繕本送達翌日即110年10月1日起至清償日止
    ，按週年利率5%計算之利息，為有理由，應予准許。原告逾
    上開範圍之請求，則無理由，應予駁回。
五、本判決主文第1項命被告給付之金額未逾50萬元，應依民事
    訴訟法第389條第1項第5款規定，依職權宣告假執行，原告
    陳明願供擔保聲請假執行，僅促使法院職權發動，不另為假
    執行准駁之諭知，被告陳明願供擔保請准宣告免為假執行，
    核無不合，爰酌定相當擔保金額宣告免為假執行。至原告敗
    訴部分，其假執行聲請失所依據，爰併予駁回。
六、本件事證已臻明確，兩造其餘攻擊防禦方法及證據，核與判
    決結果不生影響，爰不一一論列，併此敘明。
七、訴訟費用負擔之依據：民事訴訟法第79條。
中　　華　　民　　國　　110 　年　　12　　月　　24　　日
                  民事第一庭    法　官　郭俊德
以上正本係照原本作成
如對本判決上訴，須於判決送達後20日內向本院提出上訴狀。
如委任律師提起上訴者，應一併繳納上訴審裁判費。
中　　華　　民　　國　　110 　年　　12　　月　　24　　日
                                書記官　蕭尹吟